臺灣基隆地方法院民事裁定  
110年度小上字第21號
上  訴  人  張錦城  
被上訴人    李昱緯  
上列當事人間損害賠償事件，上訴人對於本院民國110年5月4日1
10年度基小字第762號第一審判決提起上訴，本院裁定如下：
    主  文
上訴駁回。
第二審訴訟費用新臺幣壹仟伍佰元由上訴人負擔。
    理  由
一、上訴意旨略以：被上訴人在原審提出之估價單項目琳瑯滿目
    潦草交代不清，與事實不符，且未提供正確修車行公司名稱
    。原審判決漠視上訴人說詞：被上訴人機車車頭先撞擊上訴
    人汽車右後車尾，而後向左倒下，可依據交通事故現場照片
    看出車身出現刮痕，局部破裂，左側殼亦有凹陷及左手把斷
    掉。怎會有諸多修車項目？是否被上訴人將機車以前之損傷
    及老舊內裝一併換新而灌加於上訴人身上，上訴人難以信服
    。上訴人將車體損壞照片委請基隆利富機車行估價，修理費
    僅新臺幣（下同）9,900元，且技師表示依照片所示，車殼
    刮痕或凹陷不至於傷到內裝零件。此外，上訴人之汽車也修
    理高達11,243元，及因疫情而計程車生意大受影響等語。並
    聲明：原判決廢棄。被上訴人在第一審之訴及假執行之聲請
    均駁回。第一、二審訴訟費用均由被上訴人負擔。
二、按對於小額程序之第一審裁判，得上訴或抗告於管轄之地方
    法院，其審判以合議行之；對於前項第一審裁判之上訴或抗
    告，非以其違背法令為理由，不得為之；上訴狀內應記載上
    訴理由，表明下列各款事項︰㈠原判決所違背之法令及其具體
    內容。㈡依訴訟資料可認為原判決有違背法令之具體事實。
    民事訴訟法第436條之24、第436條之25分別定有明文。而所
    謂違背法令，依民事訴訟法第436之32第2項準用第468條及
    第469條第1款至第5款規定，指判決不適用法規或適用不當
    、判決法院組織不合法、依法律或裁判應迴避之法官參與裁
    判、法院於權限之有無辨別不當或違背專屬管轄之規定、當
    事人於訴訟未經合法代理、違背言詞辯論公開規定之情形。
    是對於小額事件第一審裁判提起上訴，如以原判決有民事訴
    訟法第469條第1至5款之事由者，其上訴狀或理由書應表明
    該判決有合於各該條款規定情形之具體內容，及係據何訴訟
    資料認判決有合於該款違背法令之具體事實；如依同法第46
    8條規定以原判決有不適用法規或適用法規不當為理由時，
    其上訴狀或理由書應有具體之指摘，並揭示該法規之條項或
    其內容，若係成文法以外之法則，亦應揭示該法則之旨趣，
    倘為司法院解釋，則應揭示該解釋之字號或其內容，暨具體
    指摘所憑藉之訴訟資料，上訴狀或理由書如未依上述方式表
    明，或其所表明者顯與上開法條規定不合時，即難認為已合
    法表明上訴理由，其上訴自非合法。且法院毋庸命其補正，
    逕以裁定駁回之，此觀民事訴訟法第436條之32第2項準用同
    法第471條第1項、第444條第1項規定自明。
三、經查，上訴意旨僅係對於原審判決關於肇事責任及損害範圍
    暨賠償金額之事實認定有所爭執，並未表明原審判決所違背
    之法令及其具體內容暨依前揭意旨具體說明有如何不適用法
    規或適用不當之處，並揭示該法規之條項或其內容，難認對
    原審判決如何違背法令已有具體指摘，參以前開說明，難謂
    已合法表明上訴理由，從而，本件上訴為不合法，本院毋庸
    命補正，逕以裁定駁回上訴。
四、第二審訴訟費用額確定為如主文第二項所示。
五、據上論結，本件上訴為不合法，爰依民事訴訟法第436條之3
    2第1項、第2項、第444條第1項前段、第471條第1項、第436
     條之19第1項、第95條、第78條，裁定如主文。
中　　華　　民　　國　　110 　年　　7 　　月　  16  　日
　　                民事庭審判長法  官  黃梅淑　　　　　
　　                            法  官  徐世禎　　　　　
　　　　　　　　　　　　        法  官  高偉文
以上正本係照原本作成。
本裁定不得抗告。
中　　華　　民　　國　　110 　年　　7 　　月　　16　　日
                                書記官  蕭靖蓉